【裁判字號】    90,簡上,13
【裁判日期】    900516
【裁判案由】    誣告
【裁判全文】
臺灣基隆地方法院刑事判決                            九十年度簡上字第一三號
    上  訴  人
    即  被  告  丙○○
右列被告因誣告案件，不服本院瑞芳簡易庭八十九年十二月十九日八十九年度瑞簡字
第一四六號第一審簡易判決（聲請案號：台灣基隆地方法院檢察署八十九年度偵字第
四四七七、四０三七號），本院合議庭判決如左：
    主  文
上訴駁回。
    事實及理由
一、本案經本院審理結果，認原審簡易判決以上訴人即被告丙○○未指定犯人，而向
    該管公務員誣告犯罪，處拘役三十日，如易科罰金以三百元折算壹日，其認事用
    法及量刑均無不當，應予維持，並引用原判決書記載之事實、證據及理由。
二、上訴人上訴意旨雖以伊並無周轉不靈情事，並已留存票款新台幣（下同）八萬元
    ，伊純係誤認支票遺失始為申報云云。惟查：上訴人開立之票號Ａ000000
    0號、面額六萬元支票，係於八十九年五月間交由其妻甲○○轉交乙○○以支付
    工程款乙情，為上訴人所自承，證人甲○○於本院調查中復證稱伊平時常在工地
    ，上訴人則在外接洽生意，故託伊將支票轉交工人，而上訴人以為伊開立之二紙
    支票遺失時，並未向伊詢問，僅告訴伊遺失了六萬元及二萬元之支票各一紙等語
    （見本院九十年四月六日訊問筆錄）。則被告既時常託其妻甲○○將支票轉交他
    人，於懷疑支票遺失時，必詢問甲○○是否知悉支票下落，其竟未為此而僅告知
    甲○○其二紙支票遺失，甲○○聞悉此情，復未主動查閱開立支票之紀錄以確認
    ，即任上訴人遽為申報票據遺失，實與常情相違。再查票號Ａ0000000號
    、面額二萬元之支票，係上訴人向周福全調借現款時，親自交付乙情，亦據證人
    周福全於警訊中證述屬實，衡情上訴人交付周福全前揭支票係為調現，其對此事
    印象應較深刻，縱漏未在支票存根簿上為記載，亦不致於未及一月之六月二十七
    日，即遺忘前揭支票係交付何人而申報票據遺失。至上訴人雖向法院申請公示催
    告，並於申請止付時留存票款八萬元於銀行帳戶內，惟發票人於辦理足付手續時
    ，其銀行帳戶本應有足夠存款，否則付款行庫僅能先於其存款額度內予以止付，
    此為票據掛失止付處理準則所規定，是尚難以上訴人銀行帳戶內有足夠存款，即
    為對之有利之認定。綜上所述，上訴人即被告所辯，均係事後卸責之詞，不足採
    信。原審簡易判決論處上訴人罪刑，並無違誤，應予維持，上訴人上訴否認犯罪
    ，指摘原審決不當，為無理由，應予駁回。
三、本件被告經合法傳喚，無正當理由不到庭，爰依刑事訴訟法第三百七十一條之規
    定，不待其陳述，逕行判決。
據上論斷，應依刑事訴訟法第四百五十五條之一第一項、第三項、第三百六十八條、
第三百七十一條，判決如主文。
本案經檢察官周慶華到庭執行職務。
中    華    民    國      九十      年      五        月    十六        日
                                      臺灣基隆地方法院刑事第三庭
                                          審判長法  官    林火炎
                                                法  官    陳培仁
                                                法  官    姚貴美
右正本證明與原本無異。
本件判決不得上訴。
                                                書記官    明祖斌
中    華    民    國      九十      年      五        月    二十三      日


司法院資訊處製作；財團法人民間司法改革基金會備份。
